臺灣高等法院臺中分院刑事判決　　　100年度金上訴字第152號
上　訴　人
即　被　告　莊定盛原名莊皓翔.
選任辯護人　黃建閔律師
　　　　　　張績寶律師
上列上訴人即被告因違反銀行法等案件，不服臺灣臺中地方法院
99年度金訴字第1號中華民國99年12月1日第一審判決（起訴案號
：臺灣臺中地方法院檢察署98年度偵字第15111號），提起上訴
，本院判決如下：
    主  文
原判決撤銷。
莊定盛犯如附表一編號一至五「所犯罪名及應處刑罰」欄所示之
罪，共伍罪，各處如附表一編號一至五「所犯罪名及應處刑罰」
欄所示之刑，應執行有期徒刑陸年，如附表二編號一至四所示名
義人之偽造印章共計肆枚，及如附表三編號一至五所示存摺存款
取款憑條上偽造印文共計伍枚，均沒收。
    事  實
一、莊定盛（原名莊皓翔，下僅稱更改後之姓名）自民國78年9
    月1日起受僱於臺中商業銀行股份有限公司（下稱臺中商業
    銀行）擔任臨時雇員，並自87年1月1日起升任臺中商業銀行
    南臺中分行（址設臺中市○區○○路3段355號）之襄理，及
    自96年12日1日續任臺中商業銀行南臺中分行之二等襄理，
    為公司法第8條第2項及銀行法第125條之2第1項所稱銀行負
    責人，負責主管業務部門及辦理所屬各類業務事宜，並支援
    櫃檯作業部門及於存摺存款取款憑條覆核蓋印等業務。而莊
    定盛明知其身為銀行負責人，不得為行使偽造私文書、盜領
    客戶存款等違背其職務之行為，竟分別基於行使偽造文書、
    意圖為自己不法之利益，而為違背其職務之行為，致生損害
    於銀行之財產之犯意，利用其擔任業務襄理慣行上得代銀行
    存款客戶申請更換存摺並代為保管後轉交之職務上機會，使
    不知情之不詳姓名銀行行員換發如附表二編號一至四所示名
    義人「游國隆」、「陳月珠」、「楊淑媛」、「蔡榮欽」之
    臺中商業銀行存款帳戶存摺，而後委託不知情之姓名年籍不
    詳之成年刻印人員盜刻如附表二編號一至三所示名義人「游
    國隆」、「陳月珠」、「楊淑媛」之印章各1枚（均未扣案
    ），再分別為下列行為：
（一）莊定盛先於96年6月5日或前幾日在其位於臺中商業銀行南
      臺中分行辦公室內，以持上開盜刻「游國隆」之印章1枚
      ，在如附表三編號一所示存摺存款取款憑條之「存戶簽章
      欄」內偽造「游國隆」印文1枚之方式，偽造以「游國隆
      」名義出具如附表三編號一所示存摺存款取款憑條，復於
      96年6月5日在臺中商業銀行南臺中分行櫃檯，將該偽造存
      摺存款取款憑條交予不知情之該分行承辦人員而行使之，
      繼之莊定盛以主管身份在該偽造取款憑條「主管」欄覆核
      蓋印，該分行承辦人員因而據以辦理游國隆在臺中商業銀
      行所開設帳戶內如附表三編號一所示金額之提款手續，莊
      定盛即以上開行使偽造私文書、盜領存款客戶之存款等違
      背其身為臺中商業銀行負責人職務之行為，致生損害於游
      國隆及臺中商業銀行之財產及商業信譽之利益。
（二）莊定盛先於96年7月24日或前幾日在其位於臺中商業銀行
      南臺中分行辦公室內，以持上開盜刻「陳月珠」之印章1
      枚，在如附表三編號二所示存摺存款取款憑條之「存戶簽
      章欄」內偽造「陳月珠」印文1枚之方式，偽造以「陳月
      珠」名義出具如附表三編號二所示存摺存款取款憑條，復
      於96年7月24日在臺中商業銀行南臺中分行櫃檯，將該偽
      造存摺存款取款憑條交予不知情之該分行承辦人員而行使
      之，該分行承辦人員因而據以辦理陳月珠在臺中商業銀行
      所開設帳戶內如附表三編號二所示金額之提款手續，莊定
      盛即以上開行使偽造私文書、盜領存款客戶之存款等違背
      其身為臺中商業銀行負責人職務之行為，致生損害於陳月
      珠及臺中商業銀行之財產及商業信譽之利益。
（三）莊定盛先於97年7月24日或前幾日在其位於臺中商業銀行
      南臺中分行辦公室內，以持上開盜刻「楊淑媛」之印章1
      枚，在如附表三編號三所示存摺存款取款憑條之「存戶簽
      章欄」內偽造「楊淑媛」印文1枚之方式，偽造以「楊淑
      媛」名義出具如附表三編號三所示存摺存款取款憑條，復
      於97年7月24日在臺中商業銀行南臺中分行櫃檯，將該偽
      造存摺存款取款憑條交予不知情之臺中商業銀行南臺中分
      行承辦人員而行使之，該分行承辦人員因而據以辦理楊淑
      媛在臺中商業銀行所開設內帳戶如附表三編號三所示金額
      之提款手續，莊定盛即以上開行使偽造私文書、盜領存款
      客戶之存款等違背其身為臺中商業銀行負責人職務之行為
      ，致生損害於楊淑媛及臺中商業銀行之財產及商業信譽之
      利益。
二、莊定盛嗣於97年8月22日經臺中商業銀行依勞動基準法第11
    條第5款規定終止其間之勞動契約而離職。惟莊定盛執其於
    臺中商業銀行服務期間取得之「蔡榮欽」之臺中商業銀行存
    款帳戶存摺，而後再委託不知情之姓名年籍不詳之成年刻印
    人員盜刻如附表二編號四所示名義人「蔡榮欽」之印章1枚
    （未扣案），並基於於行使偽造私文書、詐欺取財之犯意而
    為下列行為：
（一）莊定盛先於97年9月24日或前幾日在某不詳處所，以持上
      開盜刻「蔡榮欽」之印章1枚，在如附表三編號四所示存
      摺存款取款憑條之「存戶簽章欄」內偽造「蔡榮欽」印文
      1 枚之方式，偽造以「蔡榮欽」名義出具如附表三編號四
      所示存摺存款取款憑條，復於97年9月24日在臺中商業銀
      行南臺中分行櫃檯，將該偽造存摺存款取款憑條交予不知
      情之臺中商業銀行南臺中分行承辦人員而行使之，該分行
      承辦人員因而據以辦理蔡榮欽在臺中商業銀行所開設帳戶
      內如附表二編號四所示金額之提款手續，莊定盛即以上開
      行使偽造私文書、盜領存款客戶之存款等行為，致生損害
      於蔡榮欽及臺中商業銀行之財產利益。
（二）莊定盛先於97年10月27日或前幾日在某不詳處所，以持上
      開盜刻「蔡榮欽」之印章1枚，在如附表三編號五所示存
      摺存款取款憑條之「存戶簽章欄」內偽造「蔡榮欽」印文
      1枚之方式，偽造以「蔡榮欽」名義出具如附表三編號五
      所示存摺存款取款憑條，復於97年10月27日至臺中商業銀
      行南臺中分行櫃檯，將該偽造存摺存款取款憑條交予不知
      情之臺中商業銀行南臺中分行承辦人員而行使之，該分行
      承辦人員因而據以辦理蔡榮欽在臺中商業銀行所開設帳戶
      內如附表三編號五所示金額之提款手續，莊定盛即以上開
      行使偽造私文書、盜領存款客戶之存款行為，致生損害於
      蔡榮欽及臺中商業銀行之財產利益。
二、案經臺中商業銀行訴由臺灣臺中地方法院檢察署檢察官偵查
    起訴。
    理  由
壹、證據能力之說明：
    按被告以外之人於審判外之陳述，經當事人於審判程序同意
    作為證據，法院審酌該言詞陳述或書面陳述作成時之情況，
    認為適當者，亦得為證據；當事人、代理人或辯護人於法院
    調查證據時，知有第159條第1項不得為證據之情形，而未於
    言詞辯論終結前聲明異議，視為有前項之同意，刑事訴訟法
    第159條之5定有明文。查本件認定事實所引用之證據方法（
    包括證人之證述及文書等物證），已經本院於審理時提示，
    檢察官、被告暨其選任辯護人並不爭執其證據能力，揆諸前
    揭說明，可認為同意作為證據，而本院審酌該等證人之證述
    及文書等物證作成時之情況，並無不宜做為證據之情事，自
    具有證據能力，而得採為證據，合先敘明。
貳、認定犯罪事實之依據及說明：
一、訊據上訴人即被告莊定盛（下簡稱被告）固坦承其於上開期
    間內先後擔任臺中商業銀行南臺中分行之襄理、二等襄理等
    職務，且先利用其擔任業務襄理慣行上得代銀行存款客戶申
    請更換存摺並代為保管後轉交之職務上機會，使不知情之不
    詳姓名銀行行員換發如附表二編號一至四所示名義人「游國
    隆」、「陳月珠」、「楊淑媛」、「蔡榮欽」之臺中商業銀
    行存款帳戶存摺，而後再委託不知情之成年刻印人員盜刻如
    附表二編號一至四所示名義人之印章各1枚，再分別於上開
    時、地偽造如附表三編號一至五所示存摺存款取款憑條，並
    將之交予不知情之臺中商業銀行南臺中分行承辦人員而行使
    之，以此方式盜領如附表三編號一至五所示臺中商業銀行存
    款客戶之存款等事實，惟矢口否認有何違反銀行法之犯行，
    並辯稱：（一）被告任職臺中商業銀行南臺中分行期間，係
    負責對外招攬業務，不負責管理銀行內部之存、放款作業，
    且被告身為業務部門主管，僅於例外情形下，始有支援於取
    款憑條蓋印，故被告所為應不該當銀行法第125條之2規定之
    銀行職員背信罪。（二）被告背負400萬元房屋貸款，經貸
    款銀行要求縮短還款期限為15年，之後住所因921大地震而
    半倒，再向銀行借款90萬元，經濟狀況雪上加霜，於四處告
    貸無著之下才出此下策。且案發後被告有和解誠意，並積極
    與臺中商業銀行磋商和解事宜，無奈臺中商業銀行以事涉保
    險理賠為由不願和解。請審酌被告無前科紀錄及上開犯罪動
    機、偵查中已坦承所有犯行，犯罪所造成損害合計104萬
    1000元、有和解誠意等情，請依刑法第57條第1、5、9、10
    款及第59條規定，酌予減輕被告之刑度云云。
二、經查：
（一）被告自78年9月1日起受僱於臺中商業銀行擔任臨時雇員，
      並自87年1月1日起升任臺中商業銀行南臺中分行之襄理，
      及自96年12日1日續任臺中商業銀行南臺中分行之二等襄
      理等職務，並於97年8月22日經臺中商業銀行依勞動基準
      法第11條第5款規定終止其間之勞動契約而離職，其於臺
      中商業銀行任職業務襄理期間，負責主管業務部門及辦理
      所屬各類業務事宜，並支援櫃檯作業部門及於存摺存款取
      款憑條覆核蓋印等業務等情，有被告任職臺中商業銀行之
      個人基本資料及臺中商業銀行南臺中分行99年11月8日中
      南中字第09903100244號函及其後附分行人員編制及權責
      職掌各1份在卷可稽（參原審卷第30至33頁、第100至101
      頁），臺中商業銀行離職證明書1紙附卷可憑（參本院卷
      第65頁），並為被告所不爭執，自堪信為真實，是以被告
      自87年1月1日起陸續擔任臺中商業銀行南臺中分行之襄理
      、二等襄理等職務，迄至97年8月22日離職前，為公司法
      第8條第2項及銀行法第125條之2第1項所稱之銀行負責人
      （最高法院97年度臺上字第4893號判決意旨參照）。至檢
      察官起訴書記載被告自96年3月20日起擔任2等襄理，為銀
      行法第125條之2第1項所稱之職員等情，容有誤會，併此
      敘明。
（二）被告先利用其擔任業務襄理慣行上得代銀行存款客戶申請
      更換存摺並代為保管後轉交之職務上機會，使不知情之不
      詳姓名銀行行員換發如附表二編號一至四所示名義人「游
      國隆」、「陳月珠」、「楊淑媛」、「蔡榮欽」之臺中商
      業銀行存款帳戶存摺，而後委託不知情之成年刻印人員盜
      刻如附表二編號一至四所示名義人之印章各1枚，再分別
      於上開犯罪事實一之（一）至（三）、二之（一）至（二
      ）所示時、地偽造如附表三編號一至五所示存摺存款取款
      憑條，並將之交予不知情之臺中商業銀行南臺中分行承辦
      人員而行使之，以此方式盜領如附表三編號一至五所示臺
      中商業銀行存款客戶之存款，且被告曾於任職臺中商業銀
      行襄理期間在如附表三編號一所示存摺存款取款憑條取上
      「主管」欄覆核蓋印等情，為被告於原審及本院審理時所
      坦認屬實（參原審卷第115至117頁；本院卷第53至55頁）
      ，核與被害人游國隆、楊淑媛、蔡榮欽於偵訊時具結證述
      內容大致相符，並有客戶資料卡、存款業務往來申請約定
      書、印鑑卡、交易明細、存摺存款取款憑條等影本及臺中
      商業銀行南臺中分行櫃檯監視器翻拍照片在卷可稽（參他
      字卷第12至15頁、第21頁、第23頁、第25至27頁、第28至
      30頁、第34頁、第37至39頁、第43至44頁、第62至68頁）
      ，據上，被告之上揭自白，與事實相符，堪予採信。
（三）被告雖辯稱其身為業務部門主管，僅於例外情形下支援於
      取款憑條蓋印，其所為應不該當銀行法第125條之2銀行職
      員背信罪云云。惟查：1.按銀行法第125條之2第1項之罪
      ，以銀行負責人或職員，主觀上有為自己或第三人不法之
      利益，或損害銀行之利益之犯意，客觀上有為違背其職務
      之行為，並使銀行發生財產或其他利益之損害為成立要件
      ，為結果犯，係特別規範銀行負責人及職員損害銀行之財
      產或其他利益之背信行為，屬背信罪、侵占罪之特別規定
      ，以銀行負責人或職員之不法行為，基於其銀行負責人或
      職員之職務為之，且其行為結果致生銀行財產或其他利益
      之損害為要件（最高法院98年度臺上字第72號判決意旨參
      照）。2.查被告自於87年1月1日起陸續擔任臺中商業銀行
      南臺中分行之襄理、二等襄理等職務，為公司法第8條第2
      項及銀行法第125條之2第1項所稱之銀行負責人，負責主
      管業務部門及辦理所屬各類業務事宜，並支援櫃檯作業部
      門及於存摺存款取款憑條覆核蓋印等業務等情，已如前述
      ，則被告於擔任臺中商業銀行負責人期間內，貪圖自身不
      法利益，利用其襄理業務慣例上得代銀行存款客戶領取存
      摺之機會，使不知情之銀行行員換發客戶存摺交付與其保
      管，再盜刻該銀行存款客戶之印章並偽造如附表三編號一
      至五所示存摺存款取款憑條，並將之交予不知情之該銀行
      南臺中分行承辦人員而行使之，嗣復以代理主管身份在如
      附表三編號一所示之偽造取款憑條「主管」欄覆核蓋印，
      使該分行承辦人員因而據以辦理該帳戶內如附表三編號一
      所示金額之提款手續，而以此方式分別盜領如附表三編號
      一至三所示該銀行存款客戶之存款，自屬違背其身為該銀
      行負責人職務之行為，構成銀行法第125條之2第1項前段
      之銀行負責人背信罪。被告所辯前詞，顯係事後卸責之詞
      ，尚非可採。
（四）被告自78年9月1日起受僱於臺中商業銀行擔任臨時雇員，
      並自87年1月1日起升任臺中商業銀行南臺中分行之襄理，
      及自96年12日1日續任臺中商業銀行南臺中分行之二等襄
      理，為公司法第8條第2項及銀行法第125條之2第1項所稱
      銀行負責人，負責主管業務部門及辦理所屬各類業務事宜
      ，並支援櫃檯作業部門及於存摺存款取款憑條覆核蓋印等
      業務。而被告明知其身為銀行負責人，不得為行使偽造私
      文書、盜領客戶存款等違背其職務之行為，竟分別基於行
      使偽造文書、意圖為自己不法之利益，而為違背其職務之
      行為，致生損害於銀行之財產之犯意，先利用其擔任業務
      襄理慣行上得代銀行存款客戶申請更換存摺並代為保管後
      轉交之職務上機會，使不知情之不詳姓名銀行行員換發如
      附表二編號一至四所示名義人「游國隆」、「陳月珠」、
      「楊淑媛」、「蔡榮欽」之臺中商業銀行存款帳戶存摺，
      再委託不知情之姓名年籍不詳之成年刻印人員盜刻如附表
      二編號一至四所示名義人「游國隆」、「陳月珠」、「楊
      淑媛」之印章各1 枚，再分別於上開犯罪事實一之（一）
      至（三）所示時、地偽造如附表三編號一至三所示存摺存
      款取款憑條，並將之交予不知情之臺中商業銀行南臺中分
      行承辦人員而行使之，嗣復以代理主管身份在如附表三編
      號一所示之偽造取款憑條「主管」欄覆核蓋印，使該分行
      承辦人員因而據以辦理該帳戶內如附表三編號一所示金額
      之提款手續，而以此方式盜領分別如附表三編號一至三所
      示臺中商業銀行存款客戶之存款，被告即以上開行使偽造
      私文書、盜領存款客戶之存款等違背其身為臺中商業銀行
      負責人職務之行為，自足生損害於被害人游國隆、陳月珠
      、楊淑媛及臺中商業銀行之財產及商業信譽之利益。
（五）被告於97年8月22日經臺中商業銀行依勞動基準法第11 條
      第5款規定終止其間之勞動契約而離職後，再執其於臺中
      商業銀行任職期間取得之「蔡榮欽」之臺中商業銀行存款
      帳戶存摺，而後再委託不知情之姓名年籍不詳之成年刻印
      人員盜刻如附表二編號四所示名義人「蔡榮欽」之印章1
      枚（未扣案），分別於上開犯罪事實二之（一）至（二）
      所示時、地偽造如附表三編號四至五所示存摺存款取款憑
      條，並將之交予不知情之臺中商業銀行南臺中分行承辦人
      員而行使之，以此方式盜領如附表三編號四至五所示臺中
      商業銀行存款客戶之存款，被告即以上開行使偽造私文書
      、盜領存款客戶之存款等行為，自足生損害於被害人蔡榮
      欽及臺中商業銀行之財產利益。
三、綜上所述，本件罪證明確，被告上開各犯行，均堪以認定，
    應予依法論科。
參、所犯法條及刑之酌科：
一、查被告自於87年1月1日起陸續擔任臺中商業銀行南臺中分行
    之襄理、二等襄理等職務至97年8月22日解職止，為公司法
    第8條第2項及銀行法第125條之2第1項所稱之銀行負責人，
    核其所為上開犯罪事實一之（一）至（三）所示犯行，均係
    犯銀行法第125條之2第1項前段之銀行負責人背信罪，及刑
    法第216條、第210條之行使偽造私文書罪；被告於97年8月
    22日解職後，所為上開犯罪事實二之（一）至（二）所示犯
    行，均係犯刑法第第216條、第210條之行使偽造私文書罪，
    及刑法第339條第1項之詐欺取財罪；至其盜刻印章、偽造印
    文等行為，均係偽造私文書之部分行為，且其偽造私文書後
    持以行使，其偽造之低度行為，為其行使之高度行為所吸收
    ，均不另論罪。又被告利用不知情之成年刻印人員盜刻如附
    表二編號一至四所示名義人之印章各1枚，屬間接正犯。
二、查被告於上開犯罪事實一之（一）至（三）所示時、地，行
    使偽造存摺存款取款憑條而盜領臺中商業銀行存款客戶之存
    款，均係行使偽造私文書之際，亦同時違背其身為臺中商業
    銀行負責人之職務，俱屬以一行為觸犯行使偽造私文書罪、
    銀行負責人背信罪等2罪名，屬想像競合，應分別依刑法第
    55 條規定，各從一重之銀行負責人背信罪處斷；被告於上
    開犯罪事實二之（一）至（二）所示時、地，行使偽造存摺
    存款取款憑條而盜領臺中商業銀行存款客戶之存款，俱屬以
    一行為觸犯行使偽造私文書罪、詐欺取財等2罪名，屬想像
    競合，應分別依刑法第55條規定，各從一重之行使偽造私文
    書罪處斷。被告所犯上開5罪，其犯意各別，行為互殊，應
    予以分論併罰。
三、原審以被告犯行明確，予以論罪科刑，固非無見。惟查，(一)
    被告係利用其擔任業務襄理慣行上得代客戶申請更換存摺並
    代為保管後轉交之職務上機會，先使不知情之不詳姓名銀行
    行員換發如附表二編號一至四所示名義人「游國隆」、「陳
    月珠」、「楊淑媛」、「蔡榮欽」之臺中商業銀行存款帳戶
    存摺，而後為前揭犯罪行為，原審就此部分未予敘明，尚有
    未洽；(二)被告自97年8月22日經臺中商業銀行依勞動基準法
    第11條第5款規定終止其間之勞動契約而離職後，即不具銀
    行負責人身分，其如犯罪事實二之（一）至（二）所為，係
    犯觸犯行使偽造私文書罪、詐欺取財等罪，原審就此論以行
    使偽造私文書罪、銀行負責人背信罪2罪名，亦有不當；以
    上或為被告提起上訴指摘，或為本院職權調查所得，原判決
    既有如上之瑕疵，即難以維持，被告上訴即為有理由，自應
    由本院予以撤銷改判。
四、爰審酌被告未曾受刑罰之宣告（參卷附臺灣臺中地方法院檢
    察署刑案資料查註紀錄表及臺灣高等法院被告前案紀錄表）
    ，素行尚良好；其犯罪動機、目的、手段，兼衡分別盜領如
    附表三編號一至五所示款項金額，對被害人游國隆、陳月珠
    、楊淑媛、蔡榮欽所造成之損害，及造成臺中商業銀行之財
    產及商業信譽發生重大損害，暨其犯罪後坦承盜領存款犯行
    等一切情狀，而分別量處如主文第2項所示之刑，並定其應
    執行之刑。
五、按刑法第59條規定之酌量減輕其刑，必於犯罪之情狀，在客
    觀上足以引起一般同情而確可憫恕者，始有其適用，至於被
    告是否因經濟狀況欠佳而犯罪，尚與上開要件不相適合，不
    得據為酌量減輕之理由（最高法院84年度臺上字4625號判決
    意旨參照）。且銀行法第125條之2第1項前段之銀行負責人
    背信罪之立法目的，即係因銀行負責人之背信行為，對銀行
    之財產或其他利益所侵害法益甚大，亦嚴重影響金融秩序，
    故特別加重刑責。查被告雖陳稱其因經濟狀況欠佳而盜領銀
    行客戶帳戶內之款項等情，再古諺亦有「飢寒起盜心」之說
    ；然96、97年間國內經濟尚稱良好，國人僅需努力工作，衡
    酌收入而量力支出，則維持一般生活水準，並非難事，而被
    告所稱經濟狀況欠佳，究與飢寒程度有別，此顯非適情、適
    理、適法之事由；再其先後盜領款項合計多達5次，且每次
    盜領金額各為7萬5000元至33萬9000元不等，其金額均不在
    少數，動機亦非良善，衡情難認有「科處法定最低刑度猶嫌
    過重」之情事，與刑法第59條之規定不合，自無該條規定之
    適用，附此敘明。
六、如附表二編號一至四所示名義人之偽造印章共計4枚，雖未
    扣案，惟不能證明業已滅失，則該4枚偽造印章不問屬於被
    告與否，均應依刑法第219條規定宣告沒收。以及如附表三
    編號一至五所示之存摺存款取款憑條，雖因均已交予臺中商
    業銀行南臺中分行之承辦人員，而非屬被告所有，惟其上「
    存戶簽章」欄內各有如附表三編號一至五所示偽造印文共計
    5枚（參他字卷第21頁、第27頁、第34頁、第43至44頁），
    則該5枚偽造印文不問屬於被告與否，均應依刑法第219條規
    定宣告沒收。
據上論結，應依刑事訴訟法第369條第1項前段、第364條、第299
條第1項前段，銀行法第125條之2第1項前段，刑法第11條、第
216條、第210條、第55條、第51條第5款、第219條、第339條第1
項，判決如主文。
本案經檢察官鍾宗耀到庭執行職務。
中    華    民    國   100    年    3     月    29    日
            刑事第二庭  審判長法  官  邱  顯  祥
                              法  官  張  國  忠
                              法  官  王  鏗  普
以上正本證明與原本無異。
如不服本判決應於收受送達後十日內向本院提出上訴狀，其未敘
述上訴之理由者並得於提起上訴後十日內向本院補提理由書（均
須按他造當事人之人數附繕本）「切勿逕送上級法院」。
                              書記官  詹  雅  婷
中    華    民    國   100    年    3     月    29    日
附表一：
┌──┬────────────────────────────┐
│編號│所犯罪名及應處刑罰                                      │
├──┼────────────────────────────┤
│一  │莊定盛銀行負責人，意圖為自己不法之利益，而為違背其職務之│
│    │行為，致生損害於銀行之財產及其他利益，處有期徒刑參年陸月│
│    │，如附表二編號一所示名義人「游國隆」之偽造印章壹枚，及如│
│    │附表三編號一所示存摺存款取款憑條上偽造之「游國隆」印文壹│
│    │枚，均沒收。                                            │
├──┼────────────────────────────┤
│二  │莊定盛銀行負責人，意圖為自己不法之利益，而為違背其職務之│
│    │行為，致生損害於銀行之財產及其他利益，處有期徒刑參年陸月│
│    │，如附表二編號二所示名義人「陳月珠」之偽造印章壹枚，及如│
│    │附表三編號二所示存摺存款取款憑條上偽造之「陳月珠」印文壹│
│    │枚，均沒收。                                            │
├──┼────────────────────────────┤
│三  │莊定盛銀行負責人，意圖為自己不法之利益，而為違背其職務之│
│    │行為，致生損害於銀行之財產及其他利益，處有期徒刑參年貳月│
│    │，如附表二編號三所示名義人「楊淑媛」之偽造印章壹枚，及如│
│    │附表三編號三所示存摺存款取款憑條上偽造之「楊淑媛」印文壹│
│    │枚，均沒收。                                            │
├──┼────────────────────────────┤
│四  │莊定盛犯行使偽造私文書罪，處有期徒刑壹年，如附表二編號四│
│    │所示名義人「蔡榮欽」之偽造印章壹枚，及如附表三編號四所示│
│    │存摺存款取款憑條上偽造之「蔡榮欽」印文壹枚，均沒收。    │
├──┼────────────────────────────┤
│五  │莊定盛犯行使偽造私文書罪，處有期徒刑壹年，如附表二編號四│
│    │所示名義人「蔡榮欽」之偽造印章壹枚，及如附表三編號五所示│
│    │存摺存款取款憑條上偽造之「蔡榮欽」印文壹枚，均沒收。    │
└──┴────────────────────────────┘
附表二：
┌──┬────────────────────────────┐
│編號│沒收物                                                  │
├──┼────────────────────────────┤
│一  │偽造名義人「游國隆」印章一枚。                          │
├──┼────────────────────────────┤
│二  │偽造名義人「陳月珠」印章一枚。                          │
├──┼────────────────────────────┤
│三  │偽造名義人「楊淑媛」印章一枚。                          │
├──┼────────────────────────────┤
│四  │偽造名義人「蔡榮欽」印章一枚。                          │
└──┴────────────────────────────┘
附表三：
┌──┬────────────────────────────┐
│編號│沒收物                                                  │
├──┼────────────────────────────┤
│一  │偽造名義人「游國隆」之存摺存款取款憑條，其上所載交易日期│
│    │為96年6月5日，提款金額為新臺幣22萬7000元，且其上「存戶簽│
│    │章」欄內偽造「游國隆」印文一枚。                        │
├──┼────────────────────────────┤
│二  │偽造名義人「陳月珠」之存摺存款取款憑條，其上所載交易日期│
│    │為96年7月24日，提款金額為新臺幣33萬9000元，且其上「存戶 │
│    │簽章」欄內偽造「陳月珠」印文一枚。                      │
├──┼────────────────────────────┤
│三  │偽造名義人「楊淑媛」之存摺存款取款憑條，其上所載交易日期│
│    │為97年7月24日，提款金額為新臺幣15萬元，且其上「存戶簽章 │
│    │」欄內偽造「楊淑媛」印文一枚。                          │
├──┼────────────────────────────┤
│四  │偽造名義人「蔡榮欽」之存摺存款取款憑條，其上所載交易日期│
│    │為97年9月24日，提款金額為新臺幣25萬元，且其上「存戶簽章 │
│    │」欄內偽造「蔡榮欽」印文一枚。                          │
├──┼────────────────────────────┤
│五  │偽造名義人「蔡榮欽」之存摺存款取款憑條，其上所載交易日期│
│    │為97年10月27日，提款金額為新臺幣7萬5000元，且其上「存戶 │
│    │簽章」欄內偽造「蔡榮欽」印文一枚。                      │
└──┴────────────────────────────┘